臺灣新北地方法院民事裁定
111年度消債抗字第35號
抗  告  人  張爰童  
上列抗告人對於中華民國111年7月26日本院111年度消債全字第7
號裁定提起抗告，本院裁定如下：
    主  文
抗告駁回。
抗告程序費用新台幣壹仟元由抗告人負擔。
    理  由
一、按法院就更生或清算之聲請為裁定前，得因利害關係人之聲
    請或依職權，以裁定為下列保全處分：㈠債務人財產之保全
    處分。㈡債務人履行債務及債權人對於債務人行使債權之限
    制。㈢對於債務人財產強制執行程序之停止。㈣受益人或轉得
    人財產之保全處分。㈤其他必要之保全處分。消債條例第19
    條第1 項定有明文。參其立法目的係為防杜債務人財產減少
    ，維持債權人間之公平受償，並使債務人有重建更生之機會
    所設，非做為債務人延期償付債務之手段，或有礙於法院裁
    准更生或清算後相關法定程序之進行，因此法院是否核可為
    消債條例之保全處分，應本諸上開立法目的及相關規定，依
    照債務人財產狀況，就保全處分對債務人更生或清算目的達
    成之促進，及保全處分實施對相關利害關係人所生影響，兼
    顧債權人權益，避免債務人惡意利用保全處分，阻礙債權人
    行使權利，或作為延期償付手段之可能性，綜合比較判斷，
    決定有無以裁定為保全處分之必要，合先敘明。
二、抗告意旨略以：法院依強制執行進行處分之解約金，目的在
    處分債務人之財產，供清償債務人之債務，此與更生目的雖
    相通，但本件強制執行僅為眾多債權人中之一位債權人（即
    永豐商業銀行股份有限公司，下稱永豐銀行）對抗告人之富
    邦人壽保險股份有限公司（下稱富邦人壽公司）、三商美邦
    人壽保險股份有限公司（下稱三商人壽公司）、國際康健人
    壽保險股份有限公司（下稱康建人壽公司）之保單聲請強制
    解約，其他債權人並未參與分配，為使抗告人之財產於｢更
    生程序」中受全體債權人公平受償，即應分配與全部之普通
    債權人，進而有保全之必要，又抗告人為更生開始程序與更
    生目的之達成，及使債權人公平受償分配，並保全抗告人名
    下保單之效益，願先提出同等值現金以保全名下之保單，爰
    依法提起抗告，求為廢棄原裁定並准予保全處分等語。
三、經查
(一)抗告人主張因前開保單，遭永豐銀行聲請強制解約，為免侵
    害其他債權人利益為由，聲請為保全處分，並提出臺灣臺北
    地方法院核發扣押命令之函文、聲請更生狀影本為證；惟依
    前開說明，消債條例之保全處分，係為保全債務人財產及維
    護債權人財產上權益所設，除顯有致債務人財產減少或影響
    債權人受償公平性之情形外，在法院裁定開始更生或清算程
    序前，並無以保全處分限制債權人對抗告人之財產為假扣押
    之必要。是以，臺灣臺北地方法院因永豐銀行之聲請，係為
    禁止抗告人收取得對富邦人壽公司、三商人壽公司、康健人
    壽公司請領之保險給付、解約金等，僅生保全抗告人財產之
    效果，並非抗告人所稱解除契約，也未使抗告人之財產減少
    ，且該保全程序反可避免抗告人任意處分導致財產減少，並
    可作為日後全體債權人間公平受償之基礎，是抗告人主張有
    不利其平均償還之免責可能性云云，並不可採。
(二)又本件抗告人前於民國111年4月21日向本院聲請更生，經本
    院於111年9月21日以110年度消債更字第202號裁定駁回，此
    經本院調取前開卷證查核無訛，並有上開民事裁定在卷足憑
    。是本件抗告人所依附之本案更生事件程序已不存在，其聲
    請保全處分亦失所依附。
(三)從而，原審裁定駁回抗告人本件保全處分之聲請，於法無違
    ，抗告意旨猶執前詞指摘原裁定不當，求予廢棄，非有理由
    ，應予駁回。　　　
四、據上論結，本件抗告為無理由，爰依消債條例第11條第2項
    、第15條、民事訴訟法第495條之1第1項、第449條第1項、
    第95條、第78條，裁定如主文。
中　　華　　民　　國　　111 　年　　11　　月　　10  　日
            民事第一庭  審判長法  官  張紫能
　　　　　　
　　　　　　　　　            法  官  朱慧真
　　　　　　　　　　　　　　　　　　　
                              法  官  毛崑山
以上正本係照原本作成。
本裁定僅得以適用法規顯有錯誤為理由提起再抗告。如提起再抗
告，應於裁定送達後10日內委任律師為代理人向本院提出再抗告
狀，並繳納再抗告費新臺幣1,000元。
中　　華　　民　　國　　111 　年　　11　　月　　10  　日
                              書記官  童淑敏